【裁判字號】    92,交簡上,53
【裁判日期】    920630
【裁判案由】    公共危險
【裁判全文】
臺灣高雄地方法院刑事判決                        九十二年度交簡上字第五三號
    上  訴  人  乙○○
    即  被  告
右上訴人因公共危險案件，不服臺灣高雄地方法院交通法庭九十二年度交簡字第九七
八號，中華民國九十一年四月二十五日第一審刑事簡易判決（聲請簡易判決處刑案號
：臺灣高雄地方法院檢察署九十二年度偵字第七四六四號）提起上訴，本院管轄之第
二審合議庭判決如左：
    主  文
上訴駁回。
    事  實
一、乙○○前因公共危險案件，經臺灣高雄地方法院駁回上訴而判處有期徒刑二月確
    定，於民國九十一年十月三十日執行完畢。詎猶不知悛悔，先於九十二年四月一
    日中午十二時許至下午一時許間，在高雄縣大寮鄉○○路一一０號之住所內，與
    友人一同飲用一瓶之金門二鍋頭高樑酒，復於同日晚間六時三十分許，在高雄縣
    鳳山市○○路涵洞附近之檳榔攤，與友人同飲大瓶裝之保力達藥酒一瓶，因受酒
    精影響，明知其反應、平衡感、感覺力、言語能力均已有所障礙，影響其駕駛能
    力，處於不能安全駕駛動力交通工具之狀態，竟仍於同日晚間六時四十分許，騎
    乘車牌因違規遭吊扣而未懸掛車牌（原車號：ＯＺＶ—四０六號）之重型機車上
    路欲前往高雄市港務局上班，行經高雄縣鳳山市○○路與三商街口處，因受酒精
    影響其反應及控制能力，致車身搖擺不定而為警攔車稽查，當場測得乙○○之呼
    氣酒精濃度高達每公升一點八九毫克，而查悉上情。
二、案經高雄縣警察局鳳山分局報請臺灣高雄地方法院檢察署檢察官聲請簡易判決處
    刑。
    理  由
一、訊據上訴人即被告乙○○固坦承於前開時、地服用酒類後騎乘前開機車上路之事
    實，惟矢口否認有何不能安全駕駛動力交通工具之公共危險犯性，辯稱：金門二
    鍋頭高樑酒是中午所飲用的，飲用後有睡四個小時，以為沒有關係，又與朋友喝
    一瓶維士比，伊認為已睡過覺沒事才會騎機車，而且伊有原住民血統，從小就開
    始喝酒，當天飲酒後並沒有身體不適，伊也已經從大寮騎到高速公路邊都沒有發
    生事故云云。
二、經查：
  (一)被告為警攔檢後，經警當場測試其吐氣中酒精濃度，高達每公升一點八九毫克之
    情，有序號0000000號之酒精濃度測試單、高雄縣政府警察局高警交字第
    Ｎ00000000號舉發違反道路交通管理事件通知單各一紙均在卷足稽；且
    被告飲用酒類後騎乘重型機車，因有車身搖擺不定，時而加速、時而突停等顯無
    法正常操控機車之情況而為警攔檢，經警命之進行直線測試，並有腳步不穩之狀
    態，且於調查詢問過程中，被告復有語無倫次、意識模糊，注意力無法集中、多
    話、喧鬧之情形等節，有刑法第一百八十五條之三案件測試觀察紀錄表在卷可參
    ，並經證人即高雄縣警察局鳳山分局五甲派出所員警甲○○到庭證述明確，而警
    方於九十二年四月一日下午七時七分許，在高雄縣警察局鳳山分局五甲派出所詢
    問被告時，亦因被告有答非所問、胡言亂語等現象而中止偵訊，直至翌日上午十
    一時十一分許始恢復訊問一節，亦有九十二年四月一日警訊筆錄在卷可佐，是綜
    合以上各情以觀，被告於為警查獲時，確已有因受酒精影響，而使其反應、平衡
    感、言語能力均有所障礙之事實，應堪認定。
  (二)又參酌德國、美國之認定標準，對於吐氣後所含酒精濃度已達每公升○．五五毫
    克或血液中酒精濃度達○．一一％（ｍｇ＼ｄＬ）以上者，肇事率為一般正常人
    之十倍，應可認已屬「不能安全駕駛」之程度，有法務部八十八年五月十八日法
    八八檢字第００一六六九號函可資參佐，是以被告於九十二年四月一日下午七時
    七分許，為警測試其吐氣後之酒精濃度，高達每公升一點八九毫克，其肇事率已
    超出常人之十倍以上，輔以被告於酒後有前述反應、平衡感、言語能力障礙之情
    形，顯見被告當時已達不能安全駕駛駕駛動力交通工具之狀態甚明。
  (三)至被告前開所辯，不過係被告於主觀上自信其酒量甚佳，自認飲酒對其駕駛能力
    並不生影響，惟由上述被告飲酒後之駕駛情形、生理反應，足認被告於服用酒類
    後，其判斷能力與反應能力均已深受酒類影響，而達於不能安全駕駛動力交通工
    具之狀態，被告前開所辯，均不足採信。事證明確，被告犯行，洵堪認定。
三、核被告乙○○所為，係犯刑法第一百八十五條之三之公共危險罪。又查，被告前
    因酒醉駕車之公共危險案件，經臺灣高雄地方法院駁回上訴而判處有期徒刑二月
    確定，於九十一年十月三十日執行完畢，有臺灣高等法院被告全國前案紀錄表及
    刑案資料查註紀錄表各一份在卷可按，其受有期徒刑之執行完畢，五年以內再犯
    本件有期徒刑以上之罪，為累犯，應依刑法第四十七條規定加重其刑。原審就此
    部分，依刑法第一百八十五條之三規定，並審酌被告早於八十六年七月十三日已
    因酒後駕車違規罰鍰一萬二千元，復於九十年間因犯公共危險罪，於九十一年入
    監執行完畢，猶不知記取酒後駕車之危險性，一再服用酒類後駕車上路，不僅置
    個人之生命、身體安全於險境，更致其他使用道路之公眾之身體、生命、財產於
    危險之境，復為謀一己之便利，於服用酒類後吐氣中之酒精濃度高達一點八九毫
    克已不能安全駕駛之情況下，貿然騎乘機車上路，實不宜再予輕縱等一切情狀，
    量處有期徒刑六月，並諭知易科罰金之折算標準，經核原判決認事用法尚無不合
    ，量刑亦稱妥適；上訴人上訴意旨猶指摘原審判決量刑過重，核無理由，應予駁
    回。
據上論斷，應依刑事訴訟法第四百五十五條之一第一項、第三項、第三百六十八條，
判決如主文。
本案經檢察官陳永章到庭執行職務。
中      華      民      國    九十二    年      六      月     三十     日
                                  臺灣高雄地方法院交通法庭
                                      審判長法  官    黃  三  友
                                            法  官    涂  裕  洪
                                            法  官    曾  淑  娟
右正本證明與原本無異。
不得上訴。
                                            書記官    呂  怜  勳
中      華      民      國    九十二    年      六      月     三十     日


司法院資訊處製作；財團法人民間司法改革基金會備份。
